臺灣臺中地方法院刑事判決　　　　　　　　　　　　九十年度交易字第七五號
　　公　訴　人　臺灣台中地方法院檢察署檢察官
　　被　　　告　甲○○
右列被告因公共危險等案件，經檢察官提起公訴 (九十年度調偵字第二三四號)本院
判決如左：
    主  文
甲○○服用酒類，不能安全駕駛動力交通工具而駕駛，處有期徒刑參月。如易科罰金
，以參佰元折算壹日。
被訴過失傷害部分，公訴不受理。
    事  實
一、甲○○於民國九十年七月八日中午十一時許，在台中縣大里市飲用啤酒，其呼氣
    所含酒精成分為每公升０點七八毫克以上，已達不能安全駕駛動力交通工具之程
    度，仍於同日下午五時許，駕駛車牌號碼Ｘ六｜０一六五號自小客車搭載其子莊
    盛翔，沿台中縣大里市○○路由南往北行駛，行經台中縣大里市○○路四０五號
    附近，應注意該路有一彎道，應減速慢行，作隨時停車之準備，並注意汽車駕駛
    人飲酒後其吐氣所含酒精成份超過每公升○．二五毫克以上者，不得駕車，且應
    注意車前狀況以隨時採取必要之安全措施，依當時情形並無不能注意之情形，其
    能注意，竟疏未注意，不僅未減速慢行，反回頭觀看坐在後座之莊盛翔是否亂動
    東西，致其自小客車行經上開地點之彎道時，剎車不及，衝過對向車道而撞擊對
    向車道路邊之護欄。甲○○自小客車衝撞護欄後，車子翻覆並在原地打轉，因而
    撞擊在對向車道由乙○○所騎乘車牌號碼ＥＺＴ｜０五０號機車，乙○○人車倒
    地致受有右股骨粗隆骨折、右肋骨第二至六根骨折等傷害（傷害部分於審理中撤
    回告訴）。甲○○送醫後對其抽血檢驗結果，血液中含酒精濃度一五六ｍｇ／ｄ
    ｌ，經換算為呼氣所含酒精成分為每公升０點七八毫克。
二、案經乙○○訴由台中縣警察局霧峰分局報告檢察官偵查起訴。
    理  由
甲、有罪部分：
一、右揭犯罪事實，業據被告甲○○於警、偵訊及本院審理中坦承不諱，經核與告訴
    人乙○○指訴情節相符，復有臺中縣警察局道路交通事故調查報告表、刑法第一
    百八十五條之三案件測試觀察紀錄表、台中縣警察局舉發違反道路交通管理事件
    通知單、酒精測試表各乙紙及現場照片六幀在卷可稽。按刑法第一百八十五條之
    三，條文中所稱「不能安全駕駛動力交通工具」係屬不確定之法律概念，除衡之
    行為人駕車時飲用酒類之程度及血液中酒精含量之多寡外，並應參以行為人當時
    之精神狀態、駕馭車輛之情形及對於交通號誌或指揮之遵守能力，以資相佐，斷
    非徒以飲酒數量作為取決是否成罪之唯一標準。惟駕駛人於呼氣中酒精濃度達每
    公升零點五五毫克以上者，依据科學數据統計結果，其肇事率為常人之十倍，固
    呼氣中酒精濃度達每公升零點五五毫克以上者，得認為不能安全駕駛，已無疑議
    ，法務部八十八年五月十八日法八八檢字第００一六六九號函即同此意旨。被告
    駕車前即已飲用酒類，於駕駛車輛肇事後，經警測定其吐氣中所含酒精成分已達
    每公升零點七八毫克，揆之前揭說明，其駕駛車輛之注意能力已因飲酒而較平日
    為低，並與他車發生碰撞，顯已不能安全駕駛動力交通工具事証明確，被告犯行
    堪以認定。
二、核被告所為係犯刑法第一百八十五條之三之公共危險罪。爰審酌被告犯罪所生危
    害尚非重大，於警訊及審理中坦承犯行，且與告訴人達成和解賠償其損害，犯後
    態度尚稱良好等一切情狀，從輕量處如主文所示之刑，並諭知易科罰金之折算標
    準。
乙、不受理部分：
一、公訴意旨另以：被告於右揭時地酒後駕駛車牌號碼Ｘ六｜０一六五號自小客車搭
    載其子莊盛翔，沿台中縣大里市○○路由南往北行駛，行經台中縣大里市○○路
    四０五號附近，應注意該路有一彎道，應減速慢行，作隨時停車之準備，並注意
    汽車駕駛人飲酒後其吐氣所含酒精成份超過每公升○．二五毫克以上者，不得駕
    車，且應注意車前狀況以隨時採取必要之安全措施，依當時情形並無不能注意之
    情形，其能注意，竟疏未注意，不僅未減速慢行，反回頭觀看坐在後座之莊盛翔
    是否亂動東西，致其自小客車行經上開地點之彎道時，剎車不及，衝過對向車道
    而撞擊對向車道路邊之護欄。甲○○自小客車衝撞護欄後，車子翻覆並在原地打
    轉，因而撞擊在對向車道由乙○○所騎乘車牌號碼ＥＺＴ｜０五０號機車，乙○
    ○人車倒地致受有右股骨粗隆骨折、右肋骨第二至六根骨折等傷害，因認被告另
    犯有刑法第二百八十四條第一項前段之過失傷害罪等語。
二、按告訴乃論之罪，其告訴人於第一審辯終結前，得撤回其告訴；又告訴經撤回者
    ，應諭知不受理之判決，刑事訴訟法第二百三十八條第一項、第三百零三條第三
    款分別定有明文。經查本件被告上開犯行經檢察官以刑法第二百八十四條第一項
    前段之過失傷害罪提起公訴，依同法第二百八十七條前段規定係屬告訴乃論之罪
    ，茲據告訴人乙○○於辯論終結前撤回其告訴，有審判筆錄在卷可稽，依前開規
    定，爰諭知不受理之判決。
丙、據上論斷，應依刑事訴訟法第二百九十九條第一項前段、第三百零三條第三款、
    刑法第一百八十五條之三、第四十一條第一項前段，罰金罰鍰提高標準條例第二
    條，判決如主文。
中      華      民      國    九十一    年      一      月    二十四    日
                                    臺灣臺中地方法院交通法庭
                                        法  官  許  金  樹
右正本證明與原本無異。
如不服本判決，應於判決送達後十日內向本院提出上訴狀( 應附繕本 )，上訴於臺灣
高等法院臺中分院。
                                        書記官
中      華      民      國    九十一    年      一      月    二十四    日
刑法第一百八十五條之三：
服用毒品、麻醉藥品、酒類或其他相類之物，不能安全駕駛動力交通工具而駕駛者，
處一年以下有期徒刑、拘役或三萬元以下罰金。
